臺灣板橋地方法院民事裁定　　　　　100年度消債更字第254號
聲　請　人　林子涵
上列當事人因消費者債務清理事件，聲請更生，本院裁定如下：
    主  文
債務人林子涵自中華民國一００年十二月二十九日下午四時起開
始更生程式。
命司法事務官進行本件更生程式。
    理  由
一、按債務人不能清償債務或有不能清償之虞，且無擔保或無優
    先權之債務總額未逾新臺幣一千二百萬元者，於法院裁定開
    始清算程式或宣告破產前，得向法院聲請更生。法院開始更
    生程式之裁定，應載明其年、月、日、時，並即時發生效力
    。法院裁定開始更生或清算程式後，得命司法事務官進行更
    生或清算程式，必要時得選任律師、會計師或其他適當之自
    然人或法人為監督人或管理人，消費者債務清理條例（下稱
    消債條例）第3條、第42條第1項、第45條第1項、第16條第1
    項分別定有明文。次按依消債條例第3 條規定債務人不能清
    償或有不能清償之虞，即得聲請更生，並未以履行金融機關
    之協商條件有困難為要件，況債務人是否同意協商條件，乃
    債務人之自由，且此時債務人聲請更生仍有其利益，即進入
    更生後，債務人縱依金融機構所提之每月清償金額提更生方
    案，依據該條例第53條第2項第3款之規定，債務人於6年或8
    年後即可債務消滅，毋庸清償至12年6 月，應讓債務人有早
    日解脫債務之機會，立法意旨甚明（臺灣高等法院暨所屬法
    院97年法律座談會民事類提案第46號民國97年11月12日決議
    參照）。
二、聲請人向本院聲請更生，主張其有不能清償債務之虞情事，
    債務總金額為新臺幣（下同）255萬2,203元，於97年消債條
    例施行後，曾發函向最大債權金融機構遠東商業銀行請求共
    同協商債務清償方案，惟因債務人所積欠另2家銀行債務，1
    家已轉賣予資產管理公司，1 家係從債務無法比照最大債權
    銀行之協商方案，故縱使前置協商成立，聲請人每月之收入
    約1萬9,000元，支出基本生活費用後，亦無法負擔上開3 還
    款方案，故請求最大債權銀行開立協商不成立證明書，且其
    無擔保及無優先權之債務總額未逾1,200 萬元，復未經法院
    裁定開始清算程式或宣告破產云云。
三、經查，債務人主張之上開事實，業據提出財產及收入狀況說
    明書、債權人清冊、前置協商不成立通知書、財政部臺北市
    國稅局財產歸屬資料清單、98及99年度綜合所得稅各類所得
    資料清單、戶籍謄本、財團法人金融聯合徵信中心當事人綜
    合信用報告、勞工保險被保險人投保資料表（明細）、個人
    薪金收入證明、新光銀行綜合理財存摺、本院100年6月23日
    板院輔100司執廉字第53075號、臺灣彰化地方法院99年8 月
    16日彰院賢99司執春字第27240 號執行命令等件為證，堪信
    屬實。本院審酌聲請人現任職於大陸惠州市強生鞋業有限公
    司，依其提出之薪金收入證明所載，聲請人月收入4,000 人
    民幣，折合新臺幣約1萬9,012元，又聲請人係居住於新北市
    ，並與配偶共同分擔未成年子女之扶養費，依內政部所公告
    100年度新北市每人每月最低生活費用為1萬792 元（該費用
    已包括食、衣、住、行之費用），而子女之基本生活費用應
    參酌99年度每人免稅額8萬2,000元計算每人每月6,833 元為
    適當，則聲請人每月平均收入1萬9,012元扣除本人及其子女
    每人每月基本生活費用1萬4,209元（10,792＋6,833÷2＝14
    ,209），尚有餘額4,803元（19,012－14,209＝4,803），雖
    足以清償遠東商業銀行提議每月清償2,149 元之協商條件方
    案，惟尚有匯誠第二資產管理公司及華南銀行之債權未進入
    前置協商程序，可見聲請人顯有不能清償債務之情事存在。
    此外，本件復查無消債條例第6條第3項、第8 條或第46條各
    款所定駁回更生聲請之事由存在，則債務人聲請更生，應屬
    有據，爰裁定如主文。
四、至於聲請人於更生程式開始後，應另提出足以為債權人會議
    可決或經法院認為公允之更生方案以供採擇，俾免更生程式
    進行至依消債條例第61條規定應行清算之程度，附此敘明。
中    華    民    國   100    年    12    月    29    日
                  民事第二庭法  官  連士綱
上為正本係照原本作成
本件不得抗告
本裁定已於100年12月29日下午4 時公告。
中    華    民    國   100    年    12    月    29    日
                            書記官  吳俞玲